【裁判字號】    95,抗,230
【裁判日期】    950629
【裁判案由】    本票裁定
【裁判全文】
臺灣臺中地方法院民事裁定               95年度抗字第230號
抗  告  人  丙○○
相  對  人  寶華商業銀行股份有限公司松山分公司
法定代理人  甲○○
代  理  人  乙○○
上列抗告人與相對人間因聲請本票准許強制執行事件，抗告人對
於中華民國95年5月19日本院簡易庭所為之裁定 (95年度票字第1
7832號)提起抗告，本院合議庭裁定如下：
    主  文
抗告駁回。
抗告程序費用新台幣壹仟元由抗告人負擔。
    理  由
一、按票據法第123條所定執票人就本票聲請法院裁定強制執行
    事件，由票據付款地之法院管轄。非訟事件法第194條第1項
    定有明文。又執票人向本票發票人行使追索權時，得聲請法
    院裁定後強制執行。票據法第123條亦有明文。又本票執票
    人，依票據法第123條規定，聲法院裁定許可對發票人強制
    執行，係屬非訟事件，此項聲請之裁定，及抗告法院之裁定
    ，僅依非訟事件程序，以審查強制執行許可與否，並無確定
    實體上法律關係存否之效力，如發票人就票據債務之存否有
    爭執時，應由發票人提起確認之訴，以資解決，最高法院56
    年台抗字第714號、同院57年台抗字第76號判例要旨可資參
    照。
二、本件相對人主張：伊執有抗告人為發票人所簽發，付款地載
    明為台中市，如原裁定所示之本票1紙，並免除作成拒絕證
    書，詎屆期提示未獲付款，依非訟事件法第194條第1項、票
    據法第123條規定，聲請裁定許可強制執行等情，已據提出
    本票1紙為證，原裁定予以准許，即無不合。
三、抗告意旨略以：相對人既就抗告人簽發之本票聲請本票准許
    強制執行，即應由票據付款地之抗告人住所地之台灣屏東地
    方法院管轄，從而鈞院無管轄權，原裁定顯屬違法。其次，
    抗告人並未簽發系爭本票，該本票應屬偽造；又抗告人僅向
    相對人貸款新台幣（下同）35萬元，且已繳納12萬多元，應
    僅剩23萬多元，何來45萬元之債務，足見相對人以系爭本票
    聲請裁定強制執行毫無理由，然原審不察，竟准予強制執行
    ，顯非適法等語。惟查，抗告人之住所地雖在屏東縣，但系
    爭本票付款地欄既已載明台中市，依上開規定本院自屬有管
    轄權，抗告人此部分主張，顯屬誤會，自難採信。至於抗告
    人另主張系爭本票應屬偽造，或已清償12萬多元等情，即使
    屬實，亦僅係實體上之爭執，依前開說明，應由抗告人另行
    提起訴訟，以資解決，本件非訟程序不得加以審究，仍應為
    許可強制行之裁定。綜上，本件抗告人之抗告為無理由，應
    予駁回。
四、據上論結，本件抗告為無理由，依非訟事件法第46條、第21
    條第2項、第24條第1項、民事訴訟法第495條之1第1項、第4
    49條第1項、第78條，裁定如主文。
中    華    民    國    95    年    6     月    29    日
                  民事第四庭    審判長法  官  洪碧雀
                                      法  官  曹宗鼎
                                      法  官  夏一
以上正本係照原本作成。
本裁定不得再抗告。
中    華    民    國    95    年    6     月    29    日
                                      書記官


司法院資訊處製作；財團法人民間司法改革基金會備份。
